【裁判字號】    89,易,326
【裁判日期】    890904
【裁判案由】    贓物
【裁判全文】
臺灣宜蘭地方法院刑事判決                          八十九年度易字第三二六號
    公  訴  人  臺灣宜蘭地方法院檢察署檢察官
    被      告  甲○○
右列被告因贓物案件，經檢察官提起公訴（八十九年度偵字第一四八二號），本院判
決如左：
    主  文
甲○○收受贓物，處有期徒刑肆月，如易科罰金，以參佰元折算壹日。
    事  實
一、甲○○明知由年籍姓名不詳之人於八十九年五月七日十八時三十分許至同年月二
    十八日凌晨一時許之間，在不詳地點所交付之車號ＲＯＶ－四八一號輕型機車一
    輛（經查係乙○○於八十九年五月七日十八時三十分，在宜蘭縣宜蘭市○○路八
    巷內失竊），係來源不明之贓物，竟仍基於收受贓物之犯意而加以收受騎用，嗣
    於八十九年五月二十八日凌晨二時許，其騎乘前揭機車前往宜蘭縣礁溪鄉○○路
    探訪友人游鄒阿青，而將該機車停放在宜蘭縣礁溪鄉○○路九十八之三號前不詳
    車號之大貨車旁時，因形跡可疑，為居民所懷疑，警方接獲通報後於當日上午五
    時許當場查獲其躲藏在上揭大貨車下，並扣得前開贓車。
二、案經宜蘭縣警察局礁溪分局報由臺灣宜蘭地方法院檢察署檢察官偵查起訴。
    理  由
一、訊據被告甲○○對於右揭時地為警查獲其躲在大貨車下之事實固不否認，惟矢口
    否認涉有收受贓物之犯行，辯稱：當天是游鄒阿青約我凌晨一點時去的，我要去
    拿雞，機車不是我騎去的，我是從礁溪搭計程車去的，我也沒有偷機車，我怕被
    人家問要做什麼產生誤會，所以才躲在車子下云云。經查：右揭犯罪事實，業據
    被害人乙○○於警訊時陳述：該機車是八十九年五月七日十八時三十分許，在宜
    蘭市○○路八巷內失竊等語，並有證人宋金娥證稱：五月二十八日凌晨一點多，
    我和我媽媽宋張芳里各騎一部機車回家，在我家附近，看到他（指被告）從二龍
    村轉出來騎一部深色機車，往我家方向行駛，過橋後他在路旁停車一下，讓我們
    先過，他機車騎很慢，到我家前就轉向田間道路，當時東張西望，形跡可疑，到
    凌晨二點多，我弟媳婦要外出倒垃圾，看到他站在我們家大卡車旁，他機車是停
    放在大卡車旁，因他形跡可疑，鄰居防著他，在找他，到凌晨五點找到他躲在車
    底盤下抱在傳動軸上等語；證人宋張芳里亦證稱：我在二十八日凌晨一時三十分
    許在踏踏路靠港仔尾橋附近看到甲○○騎機車，記得當時他騎很慢，與我們同向
    ，卻走對面車道，又來回張望，且該車左側後照鏡故障，卻在該處放置一支螺絲
    起子，引起我注意等語；證人宋俊達證述：我在二十八日凌晨發現一形跡可疑男
    子，在我家後方探頭探腦，我問他要做什麼，他回答要看雞後就逃跑，我報警尋
    找，在凌晨五時發現他藏在停靠我家附近一部大貨車攀附在該車傳動軸上等語，
    復有贓物認領保管單及車輛竊盜、車牌失竊資料個別查詢報表查詢車輛認可資料
    各乙份在卷可參。至被告辯稱是坐計程車去找游鄒阿青云云，惟查證人游鄒阿青
    於偵訊時證述：二十七日他打電話給我，說要抓雞回去殺，我不知道他那麼晚才
    來，當時我已在睡覺，他沒有上樓找我等語，顯見被告辯稱與游鄒阿青約好當時
    見面之詞，不足採信，且深夜凌晨時間，搭乘計程車專程前往要雞，而無回程交
    通工具，衡情亦與社會常情不符，是被告所辯係屬事後卸責之情，顯不足採。本
    件事證明確，被告犯行堪以認定。
二、核被告所為係犯刑法第三百四十九條第一項收受贓物罪。爰審酌被告之品行、犯
    罪手段、收受贓物之價值、否認犯行及犯罪後態度等一切情狀，量處如文所示之
    刑，並諭知易科罰金之折算標準。
據上論斷，應依刑事訴訟法第二百九十九條第一項前段、刑法第三百四十九條第一項
、第四十一條，罰金罰鍰提高標準條例第一條前段、第二條、判決如主文。
本案經檢察官林吉泉到庭執行職務
中      華      民      國    八十九    年      九      月      四      日
                                  臺灣宜蘭地方法院刑事第二庭
                                      審判長    法  官  黃  永  勝
                                                法  官  蔡  仁  昭
                                                法  官  林  俊  廷
右正本證明與原本無異。
如不服本判決，應於判決送達後十日內，向本院提出上訴狀。（應附繕本）
                                                書記官  陳  憲  文
中    華    民    國      八十九      年      九      月       五       日
附錄法條：刑法第三百四十九條第一項
收受贓物者，處三年以下有期徒刑、拘役或五百元以下罰金。


司法院資訊處製作；財團法人民間司法改革基金會備份。
